最高法院刑事判決                              九十一年度台上字第二四六四號
    上  訴  人  甲○○
右上訴人因違反槍砲彈藥刀械管制條例案件，不服台灣高等法院中華民國九十年十二
月三十一日第二審判決（九十年度上訴字第二五五六號，起訴案號：台灣桃園地方法
院檢察署九十年度偵字第一四三六號），提起上訴，本院判決如左：
    主  文
上訴駁回。
    理  由
按刑事訴訟法第三百七十七條規定，上訴於第三審法院，非以判決違背法令為理由，
不得為之。是提起第三審上訴，應以原判決違背法令為理由，係屬法定要件。如果上
訴理由狀並未依據卷內訴訟資料，具體指摘原判決不適用何種法則或如何適用不當，
或所指摘原判決違法情事，顯與法律規定得為第三審上訴理由之違法情形，不相適合
時，均應認其上訴為違背法律上之程式，予以駁回。本件上訴人甲○○上訴意旨略稱
：上訴人曾於民國八十八年間，因違反槍砲彈藥刀械管制條例被台灣高等法院判處有
期徒刑六年確定，本件與該案有連續犯或牽連犯等裁判上一罪關係，前案既已判決確
定，原判決未為免訴之判決，自有判決適用法則不當之違法云云。
惟查：刑法第五十六條之連續犯，係指基於概括之犯意，連續數行為，觸犯構成犯罪
要件相同之罪名者而言。又牽連犯指犯一罪而其方法或結果之行為，犯他罪名而言；
申言之，行為之目的，在犯某罪，但其實施犯罪之方法，或因犯某一罪而其結果，另
犯其他罪名；即二者之間，互有密切之牽連關係存在。上訴人前之違反槍砲彈藥刀械
管制條例案件，經台灣桃園地方法院八十八年度訴字第一五九四號判決「未經許可製
造可發射子彈具殺傷力之改造玩具手槍」，處有期徒刑六年，併科罰金新台幣八萬元
；經上訴人提起第二審上訴，台灣高等法院九十年度上訴字第八七三號於九十年九月
十日判決駁回該部分之上訴，嗣經本院於九十一年一月十日以上訴違背法律上之程式
，判決駁回上訴確定（九十一年度台上字第一四八號），有前開判決書及台灣高等法
院被告全國前案紀錄表可稽（見第一審卷第十三頁正反面、原審卷第十三頁）。觀前
案之犯罪時間，係在八十七年二月間，其犯罪之態樣為改造可發射子彈具殺傷力之玩
具槍（槍枝管制編號為第0000000000號）。而本件之犯罪時間則於八十九
年一月三十日，其犯罪態樣為未經許可持有可發射子彈具殺傷力之改造玩具手槍（槍
枝管制編號為第0000000000號）。足見前後二案，犯罪構成要件不同，本
件持有之改造手槍亦非前案改造之該枝手槍，二者亦無方法結果之牽連關係，且非以
一行為同時觸犯數罪名，自非裁判上之一罪。從而，原判決未諭知免訴，而為實體上
之科刑判決，並無適用法則不當之違法情形存在。上訴意旨任意指摘，難謂已符合首
揭法定上訴要件，其上訴違背法律上之程式，應予駁回。
據上論結，應依刑事訴訟法第三百九十五條前段，判決如主文。
中      華      民      國    九十一    年      五      月      二      日
                              最高法院刑事第九庭
                                  審判長法官  陳  炳  煌
                                        法官  陳  正  庸
                                        法官  韓  金  秀
                                        法官  吳  信  銘
                                        法官  徐  文  亮
      右正本證明與原本無異
                                              書  記  官
中      華      民      國    九十一    年      五      月      八      日
